# 关于非持续经营的会计处理

提问人：malanlin 时间：2019-07-01 16:54:37
请教陈版主：如果集团公司的一家子公司预计在资产负债表日后 10-12 个月开始进行结业清算，在资产负债表日我们计划对该子公司采用非持续经营的编制基础，请问： 1 ，资产负债表日是否需要考虑为员工离职可能发放的补偿工资（资产负债表日管理层尚未开展评估）2. 是否需要考虑第 10 个月开始的清算的清算费用。 3 ）对于应收款项等金融资产，改为非持续经营需要考虑哪些因素。谢谢版主

回答人：chenyiwei
1 、如果确定了明确的关停时间表，且已经采用非持续经营基础编制起财务报表，则需在该基础下的财务报表中就人员遣散支出确认预计负债。如不能可靠估计的，需在附注中对该项义务的情况予以充分披露。
2 、清算费用（清算组办公费、中介机构费用）等，因为对应的服务尚未提供，故无需考虑计提。
3 、金融资产的可收回金额原则上不受相关会计主体是否持续经营的影响。

提问人：malanlin 时间：2019-07-01 20:14:02
谢谢陈版主。
不过资产负债表日后 10 个月开始结业清算，目前只是预期，管理层尚未形成最终决议，因为还有未完结的诉讼案件等，那么在资产负债表日，甚至是审计报告日，结业清算还只是预期，这种情况下，我该用什么会计基础呢？

回答人：chenyiwei
如果只是预期，但从企业自身状况看，尚无明显的不能持续经营的迹象，则可以暂时继续按持续经营基础编制报表，但需谨慎判断是否不存在不能持续经营的迹象。